臺灣臺中地方法院刑事判決
111年度訴字第1882號
公  訴  人  臺灣臺中地方檢察署檢察官
被      告  賴立凱


指定辯護人  本院公設辯護人梁乃莉
上列被告因違反毒品危害防制條例案件，經檢察官提起公訴（11
1年度毒偵字第2515號）後，聲請改依協商程序而為判決，本院
合議庭裁定由受命法官獨任進行協商程序，判決如下： 
    主      文
賴立凱施用第一級毒品，累犯，處有期徒刑柒月。
    犯罪事實及理由
一、本案犯罪事實及證據，除起訴書犯罪事實欄一、第13行關於
    「110年5月15日」之記載，更正為「111年5月15日」，證據
    部分補充「被告賴立凱於本院準備程序之自白」外，其餘均
    引用檢察官起訴書之記載（如附件）。
二、本案被告就被訴之犯罪事實認罪，經檢察官、被告及辯護人
    於審判外達成協商合意，其合意內容如主文所示；且查上開
    協商合意並無刑事訴訟法第455條之4第1項所列情形之一，
    檢察官聲請改依協商程序而為判決，本院爰不經言詞辯論，
    於協商合意範圍內為協商判決。
三、應適用之法條：
    刑事訴訟法第455條之2第1項第1款、第455條之4第2項、第4
    55條之8、第454條第2項，毒品危害防制條例第10條第1項、
    第2項，刑法第11條前段、第55條、第47條第1項。
四、本判決除有刑事訴訟法第455條之4第1項第1款於本訊問程序
    終結前，被告撤銷協商合意或檢察官撤回協商聲請者；第2
    款被告協商之意思非出於自由意志者；第4款被告所犯之罪
    非第455條之2第1項所定得以聲請協商判決者；第6款被告有
    其他較重之裁判上一罪之犯罪事實者；第7款法院認應諭知
    免刑或免訴、不受理者情形之一，及違反同條第2項「法院
    應於協商合意範圍內為判決；法院為協商判決所科之刑，以
    宣告緩刑或2年以下有期徒刑、拘役或罰金為限」之規定外
    ，不得上訴。
五、如不服本判決，且有上開可得上訴情形，應於收受判決送達
    之日起20日內，向本院提出上訴書狀（應敘述具體理由並附
    繕本），上訴於第二審法院；上訴書狀如未敘述理由，應於
    上訴期間屆滿後20日內補提理由書於本院。
本案經檢察官張文傑提起公訴，檢察官林岳賢到庭執行職務。
中　　華　　民　　國　　111 　年　　11　　月　　4 　　日
                  刑事第十九庭  法  官  何紹輔
以上正本證明與原本無異。
                        　　　　書記官  林政佑
中　　華　　民　　國　　111 　年　　11　　月　　7 　　日
【附錄本案論罪科刑法條】
毒品危害防制條例第10條
施用第一級毒品者，處6月以上5年以下有期徒刑。
施用第二級毒品者，處3年以下有期徒刑。

【附件】
臺灣臺中地方檢察署檢察官起訴書
                                   111年度毒偵字第2515號
　　被　　　告　賴立凱　男　39歲（民國00年0月00日生）
　　　　　　　　　　　　住○○市○里區○○○街00巷00號
　　　　　　　　　　　　國民身分證統一編號：Z000000000號
上列被告因違反毒品危害防制條例案件，業經偵查終結，認應提
起公訴，茲將犯罪事實及證據並所犯法條分敘如下：
　　　　犯罪事實
一、賴立凱前於民國103年間，因施用第一級毒品、詐欺、2次偽
    造文書、9次竊盜等案件，分別經臺灣臺中地方法院以103年
    度訴字第249號、103年度審訴字第483號、103年度易字第14
    28、1939號判決判處有期徒刑確定，並以104年度聲字第149
    0號裁定合併定應執行有期徒刑4年10月確定，再與同法院10
    3年度易字第2082號判決所處有期徒刑3月確定之竊盜案件接
    續執行，於107年4月27日假釋出監，嗣遭撤銷假釋，並於10
    7年12月25日繼續執行，嗣於109年11月30日有期徒刑執行完畢
    。其又曾因施用毒品案件，於111年間，因施用毒品案件，
    經依法院裁定送觀察、勒戒後，認無繼續施用毒品之傾向，
    於111年4月28日釋放。詎賴立凱仍未能戒除毒癮，復基於施
    用第一級毒品海洛因及第二級毒品甲基安非他命之犯意，於
    110年5月15日下午5、6時許，在其位於臺中市○○區○○○街00
    巷00號住處，以將毒品海洛因及甲基安非他命混合置入玻璃
    球內底下用火燒烤吸食煙霧之方式，同時非法施用第一級毒
    品海洛因及甲基安非他命1次。嗣於111年5月18日晚上，警
    局配合調查並同意員警採集其尿液送驗，結果呈嗎啡、可待
    因、甲基安非他命陽性反應，始查悉上情。
二、案經臺中市政府警察局霧峰分局報告偵辦。
        證據並所犯法條
一、上開犯罪事實，業據被告賴立凱於警詢時及本署偵查中坦承
    不諱，並有欣生生物科技股份有限公司出具之濫用藥物尿液
    檢驗報告、臺中市政府警察局霧峰分局委託鑑驗尿液代號與
    真實姓名對照表、勘查採證（驗）同意書及員警之職務報告
    等附卷可稽。又被告前因施用毒品案件，經送觀察、勒戒執
    行完畢釋放，並於3年內再犯本件施用毒品案件等節，有本
    署刑案資料查註紀錄表、全國施用毒品案件紀錄表、矯正簡
    表各1份在卷可參。綜上，被告所犯上開違反毒品危害防制
    條例第10條第1項、第2項犯嫌，堪以認定。
二、核被告所為，係犯毒品危害防制條例第10條第1項之施用第
    一級毒品及同條例第2項之施用第二級毒品罪嫌。其以一行
    為同時施用第一、二級毒品，為想像競合犯，請從一重之施
    用第一級毒品罪處斷。又其施用毒品前持有毒品之低度行為
    ，為施用毒品之高度行為所吸收，不另論罪。又被告有犯罪
    事實欄所載之有期徒刑執行完畢，此有本署刑案資料查註紀
    錄表在卷可稽，其於有期徒刑執行完畢5年以內故意再犯本
    件有期徒刑以上之罪，該當刑法第47條第1項之累犯。衡諸
    被告所犯前案之犯罪類型、罪質、手段與法益侵害結果雖與
    本案犯行不同，但被告於前案執行完畢日1年6月餘即再犯本
    案，足認其法遵循意識仍有不足，對刑罰之感應力薄弱，加
    重其法定最低度刑，並無司法院大法官釋字第775號解釋意
    旨所指可能使被告所受刑罰超過其應負擔罪責之疑慮，請依
    刑法第47條第1項規定，加重其刑。
三、依毒品危害防制條例第23條第2項、刑事訴訟法第251條第1
    項提起公訴。
　　此　致
臺灣臺中地方法院
中　　華　　民　　國　 111　　年　　8 　　月　　4 　　日
                              檢  察  官  張文傑